臺灣新竹地方法院刑事判決
111年度簡上字第35號
上  訴  人  
即  被  告  魏立旻



上列上訴人即被告因妨害兵役案件，不服本院新竹簡易庭民國11
1年1月27日所為之110年度竹簡字第865號第一審簡易判決（聲請
簡易判決處刑案號：臺灣新竹地方檢察署110年度偵緝字第729號
），提起上訴，本院管轄之第二審合議庭判決如下：
    主  文
上訴駁回。
魏立旻緩刑貳年，緩刑期間付保護管束，並應於本判決確定之日
起壹年內向指定之政府機關、政府機構、行政法人、社區或其他
符合公益目的之機構或團體，提供陸拾小時之義務勞務。
    事  實
一、本案經本院合議庭審理結果，認本院第一審刑事簡易判決認
    事用法及量刑均與本院合議庭所認定者相同，俱無不當，應
    予維持。本件除證據部分補充「被告魏立旻於本院第二審審
    理時之自白（見簡上卷第52頁、第83頁）」外，餘均引用第
    一審刑事簡易判決記載之事實、證據及理由（如附件）。
二、被告上訴意旨略以：因家庭經濟因素需幫忙分擔，無法立即
    當兵，希望從輕量刑、給予緩刑之機會等語。經查，原審以
    被告所為係犯妨害兵役治罪條例第3條第3款之妨害役男徵兵
    處理罪，已詳為審酌刑法第57條各款所列情狀，於法定刑內
    量處有期徒刑2月，如易科罰金，以新臺幣（下同）1,000元
    折算1日，經核並未逾越法定刑度，又未濫用自由裁量之權
    限，量刑亦甚屬妥適，與罪刑相當及比例、公平原則均無違
    ；且按法院對於具備緩刑條件之刑事被告，認為以暫不執行
    刑罰為適當者，得宣告緩刑，為刑法第74條所明定，至於暫
    不執行刑罰之是否適當，則由法院就被告有無再犯之虞，及
    能否由於刑罰之宣告而策其自新等一切情形，依其自由裁量
    定之，故是否宣告緩刑，乃由法院依職權斟酌，縱原審未宣
    告緩刑，亦不生不適用法則或其他違背法令之問題。據此，
    被告提起本案上訴，為無理由，應予駁回。
三、末查，被告未曾受有期徒刑以上刑之宣告，有臺灣高等法院
    被告前案紀錄表附卷可參。其因一時失慮，致罹刑典，惟犯
    後坦認犯行，並於111年7月6日自行到檢完成徵兵檢查，有
    本院刑事紀錄科公務電話紀錄表1份在卷可憑（見簡上卷第8
    9頁），綜核其自述因家中積欠債務，且父親及兄弟均已離
    家，其需幫助母親分擔家計、扶養年幼胞妹，現職為居酒屋
    廚師，家中經濟狀況勉持等情，本院認經此偵審程序及刑之
    宣告，被告應知警惕信無再犯之虞，是所宣告之刑以暫不執
    行為適當，並衡酌本案之犯罪情節，依刑法第74條第1項第1
    款之規定，宣告緩刑如主文第2項所示，以勵自新。復斟酌
    被告之行為妨害國家對於兵役事務之有效管理，破壞國家對
    於徵兵制度執行之公平性，損及潛在國防動員兵力，為期被
    告於緩刑期間內，深知戒惕，並從中記取教訓，本院認除前
    開緩刑宣告外，另有課予其一定負擔之必要，爰依刑法第74
    條第2項第5款之規定，諭知被告應於本判決確定後1年內向
    指定之政府機關、政府機構、行政法人、社區或其他符合公
    益目的之機構或團體，提供60小時之義務勞務，並依同法第
    93條第1項第2款之規定，於緩刑期間付保護管束。另被告若
    違反本院所定上開命其履行之事項情節重大，足認原宣告之
    緩刑難收預期效果，而有執行刑罰之必要者，得撤銷其緩刑
    宣告，刑法第75條之1第1項第4款定有明文，併此敘明。
據上論斷，應依刑事訴訟法第455條之1第1項、第3項、第450條
第1項、第368條、第373條，判決如主文。
本案經檢察官林佳穎聲請以簡易判決處刑，檢察官林李嘉到庭執
行職務。
中　　華　　民　　國　　111 　年　　8 　　月　　12　　日
                  刑事第三庭審判長法　官　賴淑敏
　　　　　　　　　                法  官  黃怡文
　　　　　　　　　                法  官  王靜慧
以上正本證明與原本無異。
不得上訴。
中　　華　　民　　國　　111 　年　　8 　　月　　12　　日
                                  書記官  陳家洋
附錄本件論罪法條：
妨害兵役治罪條例第3條（役男避免徵兵處理罪）
役齡男子意圖避免徵兵處理，而有下列行為之一者，處五年以下
有期徒刑
：
一、徵兵及齡男子隱匿不報，或為不實之申報者。
二、對於兵籍調查無故不依規定辦理者。
三、徵兵檢查無故不到者。
四、毀傷身體或以其他方法變更體位者。
五、居住處所遷移，無故不申報，致未能接受徵兵處理者。
六、未經核准而出境，致未能接受徵兵處理者。
七、核准出境後，屆期未歸，經催告仍未返國，致未能接受徵兵
    處理者。

附件：
臺灣新竹地方法院刑事簡易判決
110年度竹簡字第865號
聲  請  人  臺灣新竹地方檢察署檢察官
被      告  魏立旻  男　(民國00年0月00日生)
　　　　　　　　　　身分證統一編號：Z000000000號
　　　　　　　　　　住○○市○○路○段000巷00號5樓之8
上列被告因妨害兵役案件，經檢察官聲請以簡易判決處刑（110
年度偵緝字第729號），本院判決如下：
    主  文
魏立旻犯妨害兵役治罪條例第三條第三款之妨害役男徵兵處理罪
，處有期徒刑貳月，如易科罰金，以新臺幣壹仟元折算壹日。
    事實及理由
一、犯罪事實：
　　魏立旻係新竹市政府民政處兵役科列管之役男，竟基於意圖
    避免徵兵處理於徵兵檢查無故不到之犯意，於新竹市政府東
    區區公所（下稱區公所）委由新竹市三民里里幹事林俋伶在
    民國109年12月8日送達並張貼通知書通知，並以電話多次聯
    繫其本人告知其應於110年1月18日接受徵兵檢查後，屆期無
    故未接受徵兵檢查；嗣區公所再委由林俋伶於110年3月25送
    達通知書，並於110年3月30日由魏立旻親自簽收應於110年4
    月14日接受徵兵檢查之通知書後，屆期仍無故未接受徵兵檢
    查。
二、證據名稱：
  ㈠被告魏立旻於偵查中之自白。
  ㈡新竹市東區區公所110年5月7日東民字第1100007442號函暨所
    附妨害兵役案件調查報告書、徵兵檢查通知書張貼照片、東
    民字第1090017891號役男徵兵檢查通知書、東民字第110000
    3829號徵兵檢查通知書送達收據、110年1月18日未到檢役男
    名冊、110年4月14日未到檢役男名冊。
三、法律適用：
    核被告所為，係犯妨害兵役治罪條例第3條第3款之妨害役男
    徵兵處理罪。又本案被告先後屆期無故未接受徵兵檢查等所
    為，係於密切接近之時間、地點所實施，且侵害相同之法益
    ，各行為之獨立性極為薄弱，依一般社會健全觀念，在時間
    差距上，難以強行分開，在刑法評價上，應以視為數個舉動
    之接續施行，而合為包括之一行為予以評價，較為合理，應
    論以接續犯之實質上一罪。
四、量刑審酌：
　　爰以行為人之責任為基礎，審酌本案與刑法第57條各款規定
    相適合之事實暨其他一切情狀，量處如主文所示之刑，並諭
    知易科罰金之折算標準；又依刑事訴訟法第454條第1項規定
    ，上開審酌細節並非刑事簡易判決之必要記載事項，爰不另
    予敘明。
五、依刑事訴訟法第449條第1項前段，逕以簡易判決處刑如主文
    。
六、如不服本判決，應於收受送達判決之日起20日內，向本院提
    起上訴（須附繕本）。
七、本案經檢察官林佳穎聲請簡易判決處刑。
中　　華　　民　　國　　111 　年　　1 　　月　　27　　日
                  新竹簡易庭  法　官  黃沛文
以上正本證明與原本無異。
中　　華　　民　　國　　111 　年　　1 　　月　　27　　日
                              書記官  林欣緣
附錄本判決論罪法條：
妨害兵役治罪條例第3條第3款
役齡男子意圖避免徵兵處理，而有下列行為之一者，處5年以下
有期徒刑：
三、徵兵檢查無故不到者。